# 同一控制下合并的投资成本特殊处理疑问

提问人：茶前饭后 时间：2019-03-31 09:20:14
请教版主，如果 A 企业收购 B企业 100% 股权形成同一控制下合并，A\B同受 C 企业控制，但 C 对 B 的控制比例为 60%，请教版主，此时 A 企业对 B企业收购的成本按照准则解释为 B企业的净资产，但是我有个疑问就是，B 企业有40% 并非同一控制下，所以 A 企业收购 B 企业可否分开核算投资成本并计算商誉？即 A对 B 的 60% 同一控制下股权按照同一控制下合并处理，差额调整资本公积或留存收益，A 对 B 另外 40% 的收购按照非同一控下合并确认投资成本并确认商誉或营业外收入。望版主深入指点，拜谢！

回答人：chenyiwei
不可以。请参考《瑞华研究 2010 ～ 2016 汇编》之 “问题3-2-39（与同一控制下企业合并同时完成的收购少数股权交易）”。